臺灣新竹地方法院宣示判決筆錄　　　　　 94年度易字第199號
聲　請　人　臺灣新竹地方法院檢察署檢察官
被　　　告　甲○○　男　33歲.
　　　　　　　　　　　弄5號.
指定辯護人　本院公設辯護人乙○○
上列被告因違反毒品危害防制條例案件，檢察官提起公訴（93年
度毒偵字第1291、1516號及94年度毒偵字第283號）及移送併案
審理（94年度毒偵字第471號）後，聲請改依協商程序而為判決
，本院於中華民國94年5月31日下午4時，在本院刑事第八法庭宣
示判決，出席職員如下：
法官起立朗讀判決主文、犯罪事實要旨、處罰條文、附記事項，
及告以上訴限制、期間並提出上訴狀之法院，且諭知記載其內容
：
一、主  文：
    甲○○連續施用第二級毒品，累犯，處有期徒刑玖月。扣案
    之第二級毒品安非他命貳包（毛重各為貳公克、壹點貳公克
    ）及含有第二級毒品安非他命之殘渣袋貳個，沒收銷燬之；
    吸食器壹組、玻璃球壹個、玻璃球管壹支、吸管貳支，沒收
    之。
二、犯罪事實要旨：
　　甲○○前因違反動產擔保交易法案件，經本院於民國91年8
    月13日以91年度竹簡字第450號判決判處有期徒刑2月，又因
    竊盜、施用第二級毒品案件，分別經本院於91年12月11日以
    91 年度易字第632號判決判處有期徒刑6月、6月，應執行有
    期徒刑11月，前開案件確定後經接續執行，於93年5月28日
    因縮短刑期假釋出監，並付保護管束，於93年7月24日保護
    管束期滿，未經撤銷假釋，以已執行完畢論。又其前因施用
    第二級毒品案件，經本院於87年12月22日以87年度毒聲字第
    1092 號裁定送勒戒處所觀察、勒戒後，經勒戒處所認無繼
    續施用毒品之傾向，由臺灣新竹地方法院檢察署檢察官於88
    年1月30日以87年度偵字第7621號、88年度偵字第606號為不
    起訴處分確定。復於88年間，因施用第二級毒品案件，經本
    院於88年9月3日以88年度毒聲字第1782號裁定送勒戒處所觀
    察、勒戒後，經勒戒處所認有繼續施用毒品之傾向，再經本
    院以88年度毒聲字第2020號裁定，令入戒治處所施以強制戒
    治1年，嗣因執行屆滿3月且成效評定為合格，認無繼續戒治
    之必要，再經本院於89年3月3日以89年度毒聲字第649號裁
    定停止戒治，所餘戒治期間付保護管束，嗣於89年10月2日
    保護管束期滿，未經撤銷，視為強制戒治期滿，刑案部分則
    經本院於88年12月30日以88年度竹簡字第651號判決判處有
    期徒刑6月, 如易科罰金以300元折算1日, 其後又於89年11
    月22日以89年度聲字1105號裁定免除刑之執行並確定; 其復
    於91年間，再因施用第二級毒品案件，經本院於91年7月12
    日以91年度毒聲字第748號裁定令入戒治處所施以強制戒治1
    年，於92年7月11日強制戒治期滿，而其同時所犯施用第二
    級毒品之刑案部分，則經本院於91年12月11日以91年度易字
    第632號判決判處有期徒刑6月確定。詎其仍未戒除毒癮，於
    前開強制戒治執行完畢後5年內，復基於施用第二級毒品安
    非他命之概括犯意，自93年8月間某日起至94年3月中旬某日
    止，在其位於新竹市○○區○○里○鄰○○街198巷33弄5號
    住處、其友人賴志強位於新竹市○○路○段667巷20之1號6樓
    住處及新竹市○○路○段181巷116號之空屋等地，連續以將
    安非他命放在玻璃球內點火燒烤吸食煙霧之方式，並以約1
    週施用1、2次之頻率，非法施用第二級毒品安非他命多次。
    嗣為警分別於(一)93年10月31日17時50分許，在其友人賴志強
    上址住處查獲，並扣得其所有第二級毒品安非他命1包（毛
    重2公克）；(二)93年11月17日21時30分許，在其友人吳傳信
    位於新竹市○○路○段760號2樓租屋處查獲；(三)93年12月9日
    經警持搜索票至甲○○上開新竹市○○街198巷33弄5號住處
    查獲, 並扣得吸管2支、玻璃球管1支及安非他命殘渣袋1 個
    ; (四)94年1月20日12時許，在新竹市○○路○段181巷116 號
    無人居位之空屋查獲，並扣得其所有且為供施用第二級毒品
    使用之含第二級毒品安非他命之殘渣袋1個、吸食器1組及玻
    璃球1個等物；(五)94年2月3日13時40分許，在新竹市○○路
    296巷與延平路1段39巷口查獲，並扣得其所有第二級毒品安
    非他命1包（毛重1.2公克），經警分別採集其尿液送驗結果
    ，均呈甲基安非他命毒品陽性反應，因而查悉上情。
三、處罰條文：
    毒品危害防制條例第10條第2項。
四、協商判決除有刑事訴訟法第454條之4第1項第1款於本訊問程
    序終結前，被告撤銷協商合意或檢察官撤回協商聲請者；第
    2款被告協商之意思非出於自由意志者；第4款被告所犯之罪
    非第455條之2第1項所定得以協商判決者；第6款被告有其他
    較重之裁判上一罪之犯罪事實者；第7款法院認應諭知免刑
    或免訴、不受理者情形之一，及違反同條第2項「法院應於
    協商合意範圍內為判決；法院為協商判決所科之刑，以宣告
    緩刑或2年以下有期徒刑、拘役或罰金為限」之規定者外，
    檢察官與被告均不得上訴。
五、如有前項得上訴之情形，得自收受宣示判決筆錄送達之日起
    10日內，向本院提出上訴書狀，上訴於第二審法院。
中　　華　　民　　國　　94　　年　　5 　　月　　31　　日
                  刑事第三庭
                              書  記  官  賴寶合
                              審判長法官  楊麗文
以上正本證明與原本無異。
中　　華　　民　　國　　94　　年　　5 　　月　　31　　日
                              書  記  官  賴寶合
附錄本案論罪科刑法條全文：
毒品危害防制條例第10條第2項
施用第二級毒品者，處三年以下有期徒刑。
